臺灣彰化地方法院刑事判決　　　　　　　 94年度訴字第690號
公　訴　人　臺灣彰化地方法院檢察署檢察官
被　　　告　甲○○
上列被告因違反槍砲彈藥刀械管制條例案件，經檢察官聲請簡易
判決處刑（94年度偵字第969 號），本院改依簡式審判程序判決
如下：
    主  文
甲○○未經許可，持有子彈，處有期徒刑月，併科罰金新臺幣
貳萬元，有期徒刑如易科罰金，罰金如易服勞役，均以新臺幣玖
佰元即銀元佰元折算壹日。緩刑貳年。
扣案之步槍子彈壹顆，沒收。
    事  實
一、甲○○原係陸軍第10軍團第157 旅旅部連義務役士兵，於92
    年6 月某日之在營服役期間內，於該部隊位在嘉義縣大林鎮
    之駐地，自不詳年籍姓名之部隊學長處，受贈具有殺傷力之
    65K2步槍子彈1 顆，該名學長並向其表示係於打掃靶場時意
    外拾獲前揭步槍子彈。詎甲○○明知65K2步槍子彈屬槍砲彈
    藥刀械管制條例第4 條第1項第2款所稱之彈藥，非經中央主
    管機關內政部之許可，不得任意持有；且該名學長將未擊發
    之完整步槍子彈擅自據為己有，亦另涉有侵占犯罪，該顆步
    槍子彈即屬他人財產犯罪所得之贓物，竟基於收藏紀念之目
    的，未經內政部之許可，當場允以收受持有上開步槍子彈，
    並帶回彰化縣鹿港鎮○○里○○路○段498巷11號住處收藏。
    嗣於94年1 月26日中午12時50分許（聲請簡易判決處刑書誤
    為下午2 時40分許），經警持本院核發之搜索票，前往甲○
    ○上址住處予以查獲，並當場扣得上開具殺傷力之步槍子彈
    1 顆，始悉上情。
二、案經彰化縣警察局鹿港分局報請臺灣彰化地方法院檢察署檢
    察官偵查後，聲請簡易判決處刑，由本院改依簡式審判程序
    審理。
　　理  由
一、本件被告甲○○於準備程序中，先就上開犯罪事實為有罪之
    陳述，且所犯係死刑、無期徒刑、最輕本刑為3 年以上有期
    徒刑以外之罪，經本院合議庭依刑事訴訟法第273 條之1第1
    項之規定，裁定由法官1 人獨任進行簡式審判程序，先此敘
    明。
二、上開事實，業據被告甲○○於警詢及偵審中坦承不諱，並有
    前揭65K2步槍子彈1 顆扣案為憑。而扣案之步槍子彈經送內
    政部警政署刑事警察局鑑定結果，認為係口徑5.56mm制式步
    槍子彈，有該局94年2 月18日刑鑑字第0940021007號槍彈鑑
    定書1 份在卷足參，核與被告前揭自白相符。又扣案之步槍
    子彈係被告所稱之該名部隊學長於打掃靶場時意外拾獲，當
    時該顆步槍子彈仍處於未擊發狀態，彈體完整，負責管理射
    擊用子彈之部隊長官自無拋棄上開步槍子彈所有權之意，是
    以該顆步槍子彈自屬他人涉犯侵占罪所得之贓物，亦無疑義
    。本案事證已臻明確，被告犯行至堪認定。
三、查被告甲○○未經許可而持有具有殺傷力之子彈，且收受他
    人財產犯罪所得之贓物，核其所為，係犯槍砲彈藥刀械管制
    條例第12條第4項之未經許可持有子彈罪（該條文未於94年1
    月26日與同條例其餘條文一併修正公布，尚無比較新舊法之
    問題），及刑法第349條第1項之收受贓物罪。被告以單一之
    收受行為，同時觸犯前揭數個罪名，為想像競合犯，應從較
    重之未經許可持有子彈罪論處。公訴意旨僅就被告所犯未經
    許可持有子彈部分詳加敘明，疏未併論被告前揭收受贓物之
    犯罪事實，容有未洽；惟其收受贓物犯行既與業經記明於聲
    請簡易判決處刑書之上開未經許可持有子彈部分，有想像競
    合犯之裁判上一罪關係，應為起訴效力所及，基於審判不可
    分原則，本院自應併予審理，附此敘明。爰審酌被告前無不
    法紀錄，於服役期間因一時失慮而欲收藏他人交付之步槍子
    彈，致令蹈犯刑章，被告主觀惡性尚非重大；且被告於持有
    子彈期間內，並無任何持以恐嚇他人或裝填步槍內射擊之不
    法犯行，尚未擴大該等持有子彈犯行對於社會治安之負面影
    響，其犯罪危害性仍屬有限；並參以被告犯罪手段、於警詢
    及偵審期間坦承犯行之態度、具有國中畢業學歷之智識程度
    等一切情狀，量處如主文所示之刑，併諭知有期徒刑如易科
    罰金及罰金如易服勞役之折算標準，以示懲儆。查被告前未
    曾受有期徒刑以上刑之宣告，有卷附刑案資料查註紀錄表及
    臺灣高等法院被告前案紀錄表可按，其經此教訓，當知警惕
    ，應無再犯之虞，本院審酌上情，認主文所宣告之刑，以暫
    不執行為適當，爰併宣告緩刑2年，以啟自新。扣案之65K2
    步槍子彈1顆，係槍砲彈藥刀械管制條例第4條第1項第2款所
    稱之彈藥，依同條例第5條之規定，非經中央主管機關許可
    不得製造、販賣、運輸、持有及轉讓，屬違禁物，應依刑法
    第38條第1項第1款規定，宣告沒收。
據上論斷，應依刑事訴訟法第452條、第273條之1第1項、第299
條第1項前段，槍砲彈藥刀械管制條例第12條第4項，刑法第11條
前段、第349條第1項、第55條、第41條第1項前段、第42條第2項
、第74條第1款、第38條第1項第1款，現行法規所定貨幣單位折
算新臺幣條例第2條，罰金罰鍰提高標準條例第1條前段、第2條
，判決如主文。
本案經檢察官郭緯中到庭執行職務。
中　　華　　民　　國　　94　　年　　5 　　月　　23　　日
                  刑事第三庭    法  官  高文崇
以上正本證明與原本無異。
如不服本判決，應於判決送達後10日內，向本院提出上訴狀（ 須
附繕本 ）。
中　　華　　民　　國　　94　　年　　5　　月　　27　　日
                                書記官  謝志鑫
槍砲彈藥刀械管制條例第12條第4項
未經許可，持有、寄藏或意圖販賣而陳列子彈者，處 5 年以下有
期徒刑，併科新台幣 300 萬元以下罰金。
中華民國刑法第349條第1項
收受贓物者，處三年以下有期徒刑、拘役或五百元以下罰金。
